臺灣彰化地方法院刑事判決　　　　　　　 94年度易字第700號
公　訴　人　臺灣彰化地方法院檢察署檢察官
被　　　告　甲○○
上列被告因違反毒品危害防制條例案件，經檢察官提起公訴（九
十四年度毒偵字第一六五三號），本院依簡式審判程序判決如下
：
    主  文
甲○○施用第二級毒品，處有期徒刑伍月，如易科罰金，以佰
元折算壹日。
    事  實
一、甲○○前因竊盜案件，經臺灣高等法院高雄分院以九十年度
    上易字第一一０二號判決判處有期徒刑三年六月確定，又因
    贓物及藏匿人犯案件，經臺灣屏東地方法院以九十一年度易
    字第二三一號判決各判處有期徒刑四月及三月確定，上開三
    罪嗣經法院裁定應執行有期徒刑四年確定，於民國九十二年
    七月四日假釋出監，本應至九十四年一月十六日假釋期間始
    行屆滿；惟其於假釋期內因另案遭撤銷假釋，所餘殘刑有期
    徒刑一年六月十二日迄今仍未執行完畢。甲○○又因施用毒
    品案件，經觀察、勒戒後，認無繼續施用毒品之傾向，於九
    十年三月十四日執行完畢釋放出所，並由臺灣屏東地方法院
    檢察署檢察官於九十年三月十六日以九十年度毒偵字第六八
    、四八二號為不起訴處分確定。詎仍不思悔改，於前揭觀察
    、勒戒執行完畢釋放後五年內，復基於施用第二級毒品之犯
    意，於九十二年十一月十九日上午某時，在其位於屏東縣竹
    田鄉○○村○○路四十二之六號住處內，以將安非他命置於
    玻璃管內點火燃燒吸食煙氣之方式，施用第二級毒品安非他
    命一次。嗣於同日下午一時三十五分許，在上址住處為警查
    獲。甲○○經依臺灣屏東地方法院九十二年度毒聲字第一七
    八０號裁定，送臺灣彰化看守所附設勒戒處所施以觀察、勒
    戒後，認有繼續施用毒品之傾向。
二、案經屏東縣警察局潮州分局報告臺灣屏東地方法院檢察署檢
    察官呈請臺灣高等法院檢察署檢察長核轉臺灣桃園地方法院
    檢察署檢察官，再呈請臺灣高等法院檢察署檢察長核轉臺灣
    彰化地方法院檢察署檢察官偵查起訴。
    理  由
一、被告甲○○住所地及施用毒品之犯罪地均在屏東縣竹田鄉，
    雖非本院所轄，然被告自九十四年二月十八日起即進入臺灣
    彰化監獄執行殘刑，於本件檢察官九十四年五月二十日起訴
    時仍以該處為其現所在地，屬本院轄區，依刑事訴訟法第五
    條第一項之規定，本院自得因其所在地之聯繫而取得管轄權
    。又被告於準備程序中，先就上開犯罪事實為有罪之陳述，
    且所犯係死刑、無期徒刑、最輕本刑為三年以上有期徒刑以
    外之罪，經本院合議庭依刑事訴訟法第二百七十三條之一第
    一項之規定，裁定由法官一人獨任進行簡式審判程序，先此
    敘明。
二、上開事實，業據被告甲○○於本院審理時坦承不諱，且被告
    於前揭時地獲案後，經警採其尿液送驗結果，係呈安非他命
    類陽性反應，有長榮大學確認報告及尿液送驗代號與真實姓
    名對照表各一份在卷足參。而被告前因施用毒品案件，經觀
    察、勒戒後，認無繼續施用毒品之傾向，於九十年三月十四
    日執行完畢釋放出所，並由臺灣屏東地方法院檢察署檢察官
    於九十年三月十六日以九十年度毒偵字第六八、四八二號為
    不起訴處分確定；復因本件施用第二級毒品案件，經依臺灣
    屏東地方法院九十二年度毒聲字第一七八０號裁定，送臺灣
    彰化看守所附設勒戒處所施以觀察、勒戒後，認有繼續施用
    毒品之傾向等情，有臺灣高等法院被告前案紀錄表、刑案資
    料查註紀錄表、不起訴處分書、臺灣彰化看守所九十四年五
    月六日彰所戒字第０九四０八００三三二號函檢附之有無繼
    續施用毒品傾向證明書各一份附卷可按。本案事證已臻明確
    ，被告犯行洵堪認定。
三、按毒品危害防制條例於九十二年六月六日經立法院修正通過
    後，已於同年七月九日經總統公布，並自公布後六個月即九
    十三年一月九日開始施行（參同條例第三十六條）。而依修
    正後該條例第三十五條第一項第三款之規定，對於九十三年
    一月九日修正施行前繫屬、而於修正施行後審理中之施用毒
    品案件，應由法院依修正後之規定處理之。本案係於九十二
    年十一月十九日繫屬於臺灣屏東地方法院檢察署，且被告係
    二犯施用毒品案件，復經評估有繼續施用毒品之傾向，依修
    正前之刑罰規定並無較有利於被告之情形，亦無援引同條第
    二項從輕原則之餘地。此乃針對本次毒品危害防制條例修正
    施行前後法律施用之特別規定，自應優先於刑法第二條第一
    項有關新舊法比較之一般規定而予適用。查被告甲○○前因
    施用毒品案件，經觀察、勒戒執行完畢並釋放後，復於五年
    內再度施用第二級毒品安非他命，核其所為，係犯修正後毒
    品危害防制條例第十條第二項之施用第二級毒品罪。被告為
    供自己施用之目的而持有上開毒品，其於施用前後持有安非
    他命之低度行為，應為施用之高度行為所吸收，不另論罪。
    爰審酌被告曾因施用毒品案件接受觀察、勒戒，竟未能從中
    記取教訓，深切體認毒品危害己身健康之鉅，反而於假釋期
    間再次趁隙施用安非他命，足見被告自制能力尚有未足；惟
    念及施用毒品固戕害個人健康至深，然就他人權益之侵害仍
    屬有限，及其犯罪目的、手段、具有國中畢業學歷之智識程
    度等一切情狀，量處如主文所示之刑，併諭知易科罰金之折
    算標準，以示懲儆。
據上論斷，應依刑事訴訟法第二百七十三條之一第一項、第二百
九十九條第一項前段，修正後毒品危害防制條例第三十五條第一
項第三款、第十條第二項，刑法第十一條前段、第四十一條第一
項前段，罰金罰鍰提高標準條例第二條，判決如主文。
本案經檢察官郭緯中到庭執行職務。
中　　華　　民　　國　　94　　年　　7 　　月　　22　　日
                  臺灣彰化地方法院刑事第三庭
                                法  官  高文崇
以上正本證明與原本無異。
如不服本判決，應於判決送達後10日內，向本院提出上訴狀（ 須
附繕本 ）。
中　　華　　民　　國　　94　　年　　7 　　月　　29　　日
                                書記官  謝志鑫
附錄本案論罪科刑法條：
毒品危害防制條例第10條第2項：
施用第二級毒品者，處三年以下有期徒刑。
